
# Reunião 1 : 28/10/2024

## Introdução

Este artefato resume como se deu todo o andamento da reunião do grupo 05 realizada na data especificada acima, mostrando os principais objetivos e e questões que a equipe debateu executou, bem como os resulltados obtidos.


## Pautas da reunião:

Execução da Design Sprint.
Definição do dia que ocorrerá a reunião semanal. 
Definição dos objetivos do grupo e escopo do projeto a ser realizado.

## Integrantes presentes:

<label><input type="checkbox" checked disabled>[Ana Luíza](https://github.com/analufernanndess)</label><br>
<label><input type="checkbox" checked disabled>[Cainã Freitas](https://github.com/freitasc)</label><br>
<label><input type="checkbox" checked disabled>[Cláudio Henrique](https://github.com/claudiohsc)</label><br>
<label><input type="checkbox" checked disabled>[Elias Faria](https://github.com/EliasOliver21)</label><br>
<label><input type="checkbox" checked disabled>[Guilherme Meister](https://github.com/gmeister18)</label><br>
<label><input type="checkbox" checked disabled>[Igor Thiago](https://github.com/Igor-Thiago)</label><br>
<label><input type="checkbox" checked disabled>[Joel Rangel](https://github.com/JoelSRangel)</label><br>
<label><input type="checkbox" checked disabled>[Kathlyn Lara](https://github.com/klmurussi)</label><br>
<label><input type="checkbox" checked disabled>[Pablo Costa](https://github.com/pabloheika)</label><br>
<label><input type="checkbox" checked disabled>[Pedro Menezes](https://github.com/pedro-rodiguero)</label><br>
<label><input type="checkbox" checked disabled>[Pedro Paulo](https://github.com/Pedrin0030)</label><br>
<label><input type="checkbox" checked disabled>[Samuel Alves](https://github.com/samuelalvess)</label><br>
<label><input type="checkbox" checked disabled>[Tales Rodrigues](https://github.com/TalesRG)</label><br>


## Informações da reunião

<font size="2" >

<p > Tabela 1: Informações da reunião. </p>

</font>

| Data | Início | Fim | Local |
|:-:|:-:|:-:|:-:|
| 28/10/2024  | 08:40 | 11:20  | Teams |

<font size="2" >

<p>Fonte:<a href= "http://github.com/EliasOliver21"> Elias Oliveira</a>, 2024.</p>

</font>

## Resultados da reunião 01

Os resultados alcançados pelo grupo foram:

 - O grupo decidiu por realizar as reuniões quinta-feira a partir das 21 horas, tendo em vista os horários disponíveis apresentados no heat-map criado.

- O grupo seguiu as etapas do Google Venture, realizando um brainstorming entre os membros da equipe e ceiando Cards com as ideias, mapa mental e RichPicture. Escolhido o melhor RichPicture do grupo para servir de referência.
  
- Conclusão das duas primeiras etapas do Design Sprint.


## Gravação da reunião

<!--- Disponibilizar o video e o link para o video  --->
[Link para a gravação](https://unbbr.sharepoint.com/sites/Grupo5-ArqDSW2024.2/_layouts/15/stream.aspx?id=%2Fsites%2FGrupo5%2DArqDSW2024%2E2%2FDocumentos%20Compartilhados%2FGeneral%2FRecordings%2FNova%20reuni%C3%A3o%20do%20canal%2D20241028%5F085407%2DGrava%C3%A7%C3%A3o%20de%20Reuni%C3%A3o%2Emp4&referrer=StreamWebApp%2EWeb&referrerScenario=AddressBarCopied%2Eview%2Ef4f1b373%2D19c6%2D4cd4%2Dae28%2D116c1f27393e)

## Histórico de Versão

| Versão | Data | Descrição | Autor | Revisor
|:-:|:-:|:-:|:-:|:-:|
|`1.0`| 28/10/2024 | Criação do documento| [Elias Oliveira][EliasGH]| [Cláudio Henrique][ClaudioGH] |

[AnaGH]: https://github.com/analufernanndess
[CainaGH]: https://github.com/freitasc
[ClaudioGH]: https://github.com/claudiohsc
[EliasGH]: https://github.com/EliasOliver21
[GuilhermeGH]: https://github.com/gmeister18
[JoelGH]: https://github.com/JoelSRangel
[KathlynGH]: https://github.com/klmurussi
[PabloGH]: https://github.com/pabloheika
[PedroGH]: https://github.com/pedro-rodiguero
[PedroGH]: https://github.com/pabloheika
[SamuelGH]: https://github.com/samuelalvess
[TalesGH]: https://github.com/TalesRG
